【裁判字號】    92,易,101
【裁判日期】    920617
【裁判案由】    贓物等
【裁判全文】
臺灣宜蘭地方法院刑事判決                          九十二年度易字第一一號
    公  訴  人  臺灣宜蘭地方法院檢察署檢察官
    被      告  丁○○
右列被告因贓物等案件，經檢察官提起公訴（九十二年度偵字第四０七號），本院判
決如左：
    主  文
丁○○連續寄藏贓物，累犯，處有期徒刑肆月，如易科罰金以參佰元折算壹日；又變
造國民身分證，累犯，足以生損害於公眾及他人，處有期徒刑參月，如易科罰金以參
佰元折算壹日，扣案變造「甲○○」國民身分證上之丁○○相片壹張沒收。應執行有
期徒刑陸月，如易科罰金以參佰元折算壹日，扣案變造「甲○○」國民身分證上之丁○○相片壹張沒收。
    事  實
一、丁○○前因竊盜案件，經臺灣高等法院於民國八十九年一月六日判處有期徒刑一
    年八月確定，於九十年四月九日執行完畢，猶不知悔改，竟基於寄藏贓物之概括
    犯意，先於九十年中以後某日，明知丙○○在宜蘭縣宜蘭市○○路某處所交付寄
    藏之睿捷興業股份有限公司（以下簡稱「睿捷公司」）所有之車牌號碼ＩＡ─五
    四九七號自用小貨車之行車執照一枚，係來路不明知贓物，竟攜回其位於宜蘭縣
    壯圍鄉○○路九十二之十七號住處藏放；後於九十一年二月中旬某日（起訴書誤
    載為三、四月間某日），亦明知丙○○於宜蘭縣宜蘭市○○路某處所交付寄藏之
    戊○○所有車牌號碼Ｖ四─七０七七號自用小客車行車執照、甲○○所有之汽車
    駕照及國民身分證各一張，均屬來路不明知贓物，竟仍攜回其前揭住處藏放。丁○○另基於變造特種文書之犯意，於次日即在宜蘭縣宜蘭市○○街六十五號三樓
    將前揭甲○○國民身分證上之照片撕下，換貼其照片而變造之。嗣於九十一年四
    月十一日在前揭宜蘭縣壯圍鄉○○路九十二之十七號住處為警搜索查獲，並扣得
    前揭ＩＡ─五四九七號行車執照、Ｖ四─七０七七號行車執照及變造後之甲○○
    國民身分證各一張。
二、案經臺灣宜蘭地方法院檢察署檢察官自動檢舉起訴。
    理  由
一、右揭事實，業據被告丁○○於本院審理中供承不諱，並經被害人戊○○、甲○○
    及睿捷公司代理人乙○○於偵查中指訴綦詳，同據證人丙○○於偵查中證述屬實
    （見偵查卷第一百零五頁、第一百零七頁），亦有睿捷公司財團法人金融聯合徵
    信中心公司登記資料一件、車號查詢汽車車籍資料二紙、搜索扣押筆錄及扣押物
    品清單各一件存卷可稽，另有ＩＡ─五四九七號行車執照、Ｖ四─七０七七號行
    車執照、換貼被告照片變造後之甲○○國民身分證及駕駛執照各一張扣案可佐。
    雖證人丙○○於本院調查中改稱：贓物是從伊所偷的車子內取得的，ＩＡ─五四
    九七號行車執照不確定是否是伊交給被告的，甲○○的國民身分證及駕駛執照是
    被告自己去車上拿的，當時伊已經在監等語（見本院九十二年五月八日訊問筆錄
    ），然於被告家中搜索查獲之物品中，尚包括丙○○之郵局存摺與私章，此有搜
    索扣押筆錄一件存卷可稽，如被告係自行自證人丙○○所竊之車上拿取前揭贓物
    ，何以會將於其無用之證人丙○○之私章及存摺等物攜回住處放置，顯與常情不
    符。而證人丙○○縱於九十年間因案入監服刑，然其刑期並非接續執行，仍有出
    監空檔，有證人丙○○在監在押資料一件存卷可參，應認證人丙○○應係於出監
    後將前揭贓物暫交予被告於其住處藏放無訛。是本件事證明確，被告犯行洵堪認
    定。
二、查被告丁○○明知他人所交付寄藏之物品為贓物，仍予藏放於住處，核其此部分
    所為，係犯刑法第三百四十九條第二項之寄藏贓物罪，公訴人認被告係犯同法第
    三百四十九條第一項之收受贓物罪，起訴法條容有未洽，應予變更。另被告將甲○○之國民身分證上照片撕下，換貼其照片而變造之，足以生損害於甲○○及管
    理機關之正確性，核其此部分所為，係犯刑法第二百十二條之變造特種文書罪。
    其前後二次寄藏贓物部分，時間緊接，方法相同，所犯係構成要件相同之罪名，
    顯係基於概括犯意反覆為之，為連續犯，應論以一罪，並依法加重其刑。又被告
    所犯上開二罪間，犯意個別，行為有異，應予分論併罰。茲查，被告前因竊盜案
    件，經臺灣高等法院於八十九年一月六日判處有期徒刑一年八月確定，於九十年
    四月九日執行完畢，有臺灣高等法院檢察署刑案紀錄簡覆表一紙在卷可按，其於
    受有期徒刑執行完畢後，五年以內再犯本件有期徒刑以上之罪，為累犯，應就變
    造特種文書罪部分加重其刑，就連續寄藏贓物罪部分遞加重之。爰審酌被告犯罪
    之動機、目的、手段、對被害人及管理機關所生之危害、犯罪後態度等一切情狀
    ，各量處如主文所示之刑，併諭知易科罰金之折算標準，並定其應執行刑，再就
    應執行刑部分諭知易科罰金折算標準，以資懲儆。
三、扣案變造之甲○○國民身分證上所換貼被告丁○○之相片一張，為被告所有且供
    變造特種文書罪所用之物，爰依刑法第三十八條第一項第二款規定併予宣告沒收
    。
據上論斷，應依刑事訴訟法第二百九十九條第一項前段、第三百條，刑法第三百四十
九條第二項、第五十六條、第二百十二條、第五十一條第一項第五款、第四十七條、
第四十一條第一項前段、第三十八條第一項第二款，罰金罰鍰提高標準條例第一條前
段、第二條，判決如主文。
本案經檢察官郭欣怡到庭執行職務
中      華      民      國    九十二    年      六      月     十七     日
                                    臺灣宜蘭地方法院刑事第二庭
                                        審判長法  官    黃  永  勝
                                              法  官    鄭  貽  馨
                                              法  官    郭  顏  毓
右正本證明與原本無異。
如不服本判決應於送達後十日內向本院提出上訴狀。（應附繕本）
                                              書記官    莊  淑  茹
中      華      民      國    九十二    年      六      月     二十     日
附錄本案論罪科刑法條全文：
刑法第三百四十九條
收受贓物者，處三年以下有期徒刑、拘役或五百元以下罰金。
搬運、寄藏、故買贓物或為牙保者，處五年以下有期徒刑、拘役或科或併科一千元以
下罰金。
因贓物變得之財物，以贓物論。
刑法第二百十二條
偽造、變造護照、旅券、免許證、特許證及關於品行、能力、服務或其他相類之證書
、介紹書，足以生損害於公眾或他人者，處一年以下有期徒刑，拘役或三百元以下罰
金。


司法院資訊處製作；財團法人民間司法改革基金會備份。
